【裁判字號】    97,簡上,818
【裁判日期】    980227
【裁判案由】    傷害
【裁判全文】
臺灣桃園地方法院刑事判決             97年度簡上字第818號
上  訴  人
即  被  告  甲○○
上列上訴人即被告因詐欺案件，不服本院於97年8 月19日以97年
度桃簡字第1294號所為之第一審簡易判決（聲請簡易判決處刑書
案號：97年度偵字第2647號）提起上訴，本院管轄第二審之合議
庭判決如下：
    主  文
上訴駁回。
甲○○緩刑參年。
    事  實
一、甲○○之父乙○○與丙○○之姪女丁○○前有房租租金之債
    務糾紛，於民國96年11月18日上午9 時許，丙○○與丁○○
    前往甲○○父子桃園縣龜山鄉○○○路88號2 樓住處索討房
    租租金，丙○○等人要求乙○○同去村長處商談，雙方於爭
    執中，甲○○為免其父乙○○為彼等帶走，竟萌生傷害他人
    身體之犯意，徒手毆打丙○○身體，致丙○○自上開2 樓樓
    梯間跌落至1 樓，因而受有右頭皮之開放性傷口、頭部挫傷
    、左手挫傷、右腕挫傷等傷害。
二、案經丙○○訴由桃園縣政府警察局龜山分局報請臺灣桃園地
    方法院檢察署檢察官偵查起訴。
    理  由
一、證據能力說明
  (一)被告以外之人審判外陳述筆錄
    按被告以外之人於審判外之言詞或書面陳述，除法律有規定
    者外，不得作為證據。被告以外之人於審判外之陳述，雖不
    符前4 條（指刑事訴訟法第159 條之1 至第159 條之4） 之
    規定，而經當事人於審判程序同意作為證據，法院審酌該言
    詞陳述或書面陳述作成時之情況，認為適當者，亦得為證據
    。刑事訴訟法第159 條第1 項、第159 條之5 第1 項，分別
    定有明文。查被告於本院準備程序中對於被告以外之人即證
    人丙○○、丁○○於審判外之陳述筆錄及其他文書證據之證
    據能力均不爭執，檢察官對此等證據之證據能力亦不爭執，
    其等係證明犯罪事實存否所必要之證據，而足見審判外筆錄
    及文書具相當之可信性，依前述「同意性」之傳聞法則例外
    規定，均具證據能力。
  (二)被告審判外自白筆錄
    按被告之自白，非出於強暴、脅迫、利誘、詐欺、疲勞訊問
    、違法羈押或其他不正之方法，且與事實相符者，得為證據
    。被告陳述其自白係出於不正之方法者，應先於其他事證而
    為調查。該自白如係經檢察官提出者，法院應命檢察官就自
    白之出於自由意志，指出證明之方法。刑事訴訟法第156 條
    第1 項、第3 項分別定有明文。查被告於本院準備程序時，
    對於檢察官所提出警詢、偵查訊問筆錄之證據能力均不爭執
    ，本院亦查無明顯事證足認司法警察、檢察官於製作該等筆
    錄時，有對被告施以法所禁止之不正方法等情事，是被告審
    判外自白之陳述筆錄係出於其任意性所製作，具證據能力。
二、上訴意旨（略以）：其與告訴人發生爭執後，係告訴人自行
    跌下樓梯，嗣另具狀陳明坦承毆打告訴人之上開事實，且與
    告訴人達成和解，並已賠償等語。
三、犯罪事實之認定：
    上訴人即被告甲○○經合法傳喚，無正當理由不到庭，經核
    被告於準備程序中雖仍否認犯行，核與其於警詢、偵查中否
    認傷害犯行相符，惟被告於審判期日，另具狀對於上開犯罪
    事實坦承不諱，並表示已與告訴人和解賠償等語，核與證人
    即告訴人丙○○及證人丁○○分別於警詢及偵查中指證之情
    節相符，並有長庚紀念醫院診斷證明書乙紙在卷可稽，足認
    被告前開審判外所為任意性自白核與事實相符，應堪採信。
    本案事證已臻明確，被告如事實欄所載之犯行洵堪認定，應
    予依法論科。
四、論罪科刑之法律適用
  (一)核被告甲○○所為，係犯刑法第277 條第1 項之傷害罪。原
    審以被告犯行明確，依刑法第277 條第1 項、第41條第1 項
    前段，刑法施行法第1 條之1 第1 項、第2 項前段，逕以簡
    易判決判處拘役20日，並諭知如易科罰金，以新臺幣1000元
    折算1 日，其認事用法，核無不合，量刑亦屬妥適，自應予
    維持。至被告上訴意旨原否認犯行，嗣坦承上開犯罪事實，
    並與告訴人業達成和解，並如數給付賠償金額，請求從輕量
    刑。而按關於刑之量定，係實體法上賦予法院得為自由裁量
    之事項，倘其未有逾越法律所規定之範圍，或濫用其權限，
    即不得任意指摘為違法，以為上訴之理由（最高法院75年台
    上字第7033號判例意旨參照）。被告雖就原審法院適法範圍
    裁量權之行使為爭執，惟原審量定刑期，已審酌被告願與告
    訴人商談和解之意願，僅因賠償金額仍有些微差距而未能達
    成和解，足見並非毫無悔意等情，及其犯罪之動機、目的、
    手段等一切情狀，而判處被告拘役20日，並諭知易科罰金之
    折算標準，並未逾越客觀上之適當性、相當性及必要性之比
    例原則，核屬妥適。綜上，本件原審判決認事用法及量刑既
    均無違誤瑕疵可指，本案被告上訴自無理由，應予駁回。
  (二)又被告未曾受有期徒刑以上刑之宣告（被告固前於90年間因
    過失致死案件受徒刑之宣告，惟經宣告緩刑，且緩刑期滿，
    緩刑之宣告未經撤銷，其刑之宣告已失其效力），有臺灣高
    等法院被告前案紀錄表可按，其因一時失慮，偶罹刑典，事
    後已坦承犯行，且與告訴人達成和解，並給付賠償金額，而
    徵得告訴人原諒，此有和解書乙紙存卷可參，已見其深具悔
    意，是被告經此偵、審教訓後，當知所警惕，告訴人當庭亦
    表示不反對被告為緩刑宣告，本院認尚無逕對被告施以短期
    自由刑之必要，為期其能有效回歸社會，故原審對被告宣告
    之刑，以暫不執行為適當，爰依刑法第74條第1 項第1 款規
    定，併予宣告緩刑3 年，以啟自新。
五、本件被告經合法傳喚，無正當理由未到庭，爰依刑事訴訟法
    第371 條規定，不待其陳述逕行判決。
據上論斷，應依刑事訴訟法第455 條之1 第1 項、第3 項、第36
8條、第371 條，刑法第74條第1項第1款，判決如主文。
本案經檢察官王惟琪到庭執行職務。
中    華    民    國    98    年    2     月    27    日
              刑事第六庭  審判長法  官  錢建榮
                                法  官  黃翊哲
                                法  官  呂美玲
以上正本證明與原本無異。
不得上訴。
                                書記官  李玉華
中    華    民    國    98    年    3     月    3     日


司法院資訊處製作；財團法人民間司法改革基金會備份。
